【裁判字號】    90,上易,1328
【裁判日期】    900829
【裁判案由】    違反毒品危害防制條例
【裁判全文】
臺灣高等法院高雄分院刑事判決                    九十年度上易字第一三二八號
      上  訴  人
      即  被  告  甲○○
右上訴人因違反毒品危害防制條例案件，不服臺灣屏東地方法院九十年度易字第四八
六號中華民國九十年五月十七日第一審判決（起訴案號：臺灣屏東地方法院檢察署九
十年度毒偵字第五五八號），提起上訴，本院判決如左：
      主      文
上訴駁回。
      事      實
一、甲○○於民國八十七年間因竊案，經本院判處有期徒刑七月確定，甫於八十九
    年一月二十日執行完畢；前復因施用毒品案件，經台灣高雄地方法院裁定送觀察
    、勒戒後，認無繼續施用毒品之傾向，經台灣高雄地方法院檢察署於八十七年九
    月四日，以八十七年度偵字第一九六○號為不起訴處分確定。復於前開不起訴處
    分後五年內因施用毒品案件，經送觀察、勒戒後，認有繼續施用毒品之傾向，經
    法院裁定送強制戒治，於八十九年一月十日期滿出所。嗣甲○○於八十九年六月
    三十日下午十時三十分許回溯二十四小時內某時，再犯施用第二級毒品安非他命
    案件，除經台灣高雄地方法院裁定命入戒治所施予強制戒治處分一年外，另於八
    十九年十二月三十日判處有期徒刑六月，並於九十年一月二十九日確定（尚未執
    行）。惟甲○○於台灣高雄地方法院檢察署傳喚送強制戒治時逃亡，通緝期間又
    基於施用第二級毒品安非他命之犯意，自九十年一月一日，在高雄市○○區○○
    路二六七巷八弄六二號住處（原審誤載為不詳地點），施用第二級毒品安非他命
    一次，嗣為警於九十年一月二日十七時十分許，在高雄市○○區○○路二六七巷
    八弄六十二號前查獲。
二、案經高雄市政府警察局三民第二分局移送台灣高雄地方法院檢察署呈請台灣高等
    法院高雄分院檢察署令移台灣屏東地方法院檢察署檢察官偵查起訴。
      理      由
一、訊據上訴人即被告甲○○於本院審理中坦承於被查獲之前一日（九十年一月一日
    ）在上開住處施用第二級毒品安非他命一次之事實不諱，且被告經警查獲後採其
    尿液送請高雄市立凱旋醫院檢驗結果，確有甲基安非他命陽性反應無訛，此有該
    院煙毒尿液檢驗成績書一份附於偵查卷第十五頁可稽。又被告前復因施用毒品案
    件，經台灣高雄地方法院裁定送觀察、勒戒後，認無繼續施用毒品之傾向，經台
    灣高雄地方法院檢察署於八十七年九月四日，以八十七年度偵字第一九六○號為
    不起訴處分確定。復於前開不起訴處分後五年內因施用毒品案件，經觀察勒戒後
    ，認有繼續施用毒品之傾向，經法院裁定送強制戒治，於八十九年一月十日期滿
    出所。嗣再於八十九年六月三十日下午十時三十分許回溯二十四小時內某時，再
    犯施用第二級毒品安非他命案件，除經台灣高雄地方法院裁定命入戒治所施予強
    制戒治處分一年外，另於八十九年十二月三十日判處有期徒刑六月。此亦有各該
    不起訴處分書、判決、台灣屏東地方法院檢察署刑案查註紀錄表及台灣高等法院
    被告全國前案資料在卷可按。本件事證明確，被告施用第二級毒品安非他命犯，
    洵堪認定。
二、核被告所為，係犯毒品危害防制條例第十條第二項之施用第二級毒品罪。被告前
    因竊案，經本院判處有期徒刑七月確定，甫於八十九年一月二十日執行完畢，
    此有台灣高等法院被告全國前案紀錄表在卷可按，其於五年內再犯有期徒刑以上
    之本罪，為累犯，應依刑法第四十七條之規定，加重其刑。
三、原審以被告罪證明確，因予適用毒品危害防制條例第十條第二項、刑法第十一條
    、第四十七條之規定，並審酌被告施用第二級毒品之犯罪動機、目的、手段、其
    行為戕害自身健康，犯後於偵訊中否認施用犯行，惟於審理中則坦承犯行等一切
    情狀，量處有期徒刑一年，認事用法核無違誤，所處之刑亦屬適當，被告上訴意
    旨，以量刑過重為由，指摘原判決不當，為無理由，應予駁回。
據上論斷，應依刑事訴訟法第三百六十八條，判決如主文。
本案經檢察官沈紹嘉到庭執行職務。
中    華    民    國      九十      年       八       月     二十九   日
                              臺灣高等法院高雄分院刑事第七庭
                                  審判長法官  王光照
                                        法官  黃憲文
                                        法官  黃壽燕
右正本證明與原本無異。
不得上訴。
                                      書記官  蘇恒仁
中    華    民    國      九十      年       八       月    三十一    日
附錄本判決論罪科刑法條：
毒品危害防制條例第十條：
  施用第一級毒品者，處六月以上五年以下有期徒刑。
  施用第二級毒品者，處三年以下有期徒刑。
                                                                   Ｊ


司法院資訊處製作；財團法人民間司法改革基金會備份。
